# 请教陈老师，股份支付的处理疑问

提问人：chenzhen90 时间：2019-12-10 08:05:10
背景： 1 、被审计单位甲公司为拟 IPO 企业； 2 、甲公司为稳定人才，准备以低价让公司核心人员持股甲公司，其持股方式为设立持股平台合伙企业A，A 持股甲公司； 3 、A 向甲公司以 2 元每股进行增资，持股 300 万股，评估机构按收益法评估每股 5 元； 4 、合伙平台 A 规定，合伙企业中的人员需为甲公司服务 3 年，如提前离职，必须将所获得的全部股份按取得原价归还给实际控制人或其指定人； 5 、经测算，整体产生的股份支付金额为（5-2）*300=900 万元,。问题：（ 1 ） 900 万的股份支付是否从授予日起算，在 3 年内，按月，平均摊销？（ 2 ）若期间员工离职，其剩余未确认的股权是否涉及加速行权，是否涉及加速全额确认股份支付处理？（ 3 ）若期间员工离职，其以前期间确认的股份支付金额是否可以冲回？感谢！

回答人：chenyiwei
1 、理论上应在服务期限内摊销，但实务中一般接受在授予日一次性计入费用的处理。
2 、员工因未满足服务期限条件而无法获得利益，不属于加速可行权，前期确认的费用可以冲回。剩余股份支付费用不再确认。